臺灣臺北地方法院刑事判決　　　　　　 93年度交訴字第113號
　　公　訴　人　臺灣臺北地方法院檢察署檢察官
　　被　　　告　乙○○
上列被告因公共危險等案件，經檢察官提起公訴（93年度偵字第
16089 號），本院判決如下：
    主  文
乙○○駕駛動力交通工具肇事，致人受傷而逃逸，處有期徒刑捌
月。
其餘被訴過失傷害部分公訴不受理。
    事  實
一、乙○○於民國93年5 月2 日下午，駕駛車號DB-1386 號自用
    小客車，沿臺北市○○街由西往東方向行駛，於同日下午5
    時30分許，行經臺北市○○街15號前，本應注意汽車在雙向
    二車道行駛時，在劃有分向限制線之路段，不得駛入來車之
    車道內，而依道路無缺陷、無障礙物、視距良好，並無不可
    注意之情，詎其無視該路段路中繪有分向限制線，不得跨越
    ，竟貿然跨越雙黃線，駛入對向車道逆向前行，適有甲○○
    騎乘車號UTM-725 號輕型機車，後座附載林雨萱，沿臺北市
    ○○街由東往西方向直行，見狀閃避不及，致輕型機車左側
    車身與自用小客車發生發生擦撞，輕型機車人車倒地，甲○
    ○因此受有左肩部擦傷、左側臀部挫傷等傷害；林雨萱受有
    左膝擦傷、左手肘擦傷、左踝關節扭傷等傷害（過失傷害部
    分業經撤回告訴）。惟乙○○明知肇事後，不僅未扶助傷者
    就醫、亦未留待現場等候處理，反另行起意加速駛離現場，
    幸經路人記下肇事車輛之車牌號碼，並告知甲○○、林雨萱
    後，始為警循線查獲。
二、案經被害人甲○○、林雨萱訴由臺北市政府警察局文山第二
    分局報請臺灣臺北地方法院檢察署檢察官偵查起訴。
    理  由
壹、有罪部分：
  一、訊據被告乙○○就於前揭時、地，駕駛車號DB-1386 自用
      小客車，因轉彎時跨越雙黃線，與告訴人甲○○騎乘之車
      號UTM-725 號輕型機車發生碰撞，而致告訴人甲○○、後
      附載人林雨萱受傷等事實固坦承不諱，惟仍矢口否認有何
      肇事致人受傷後逃逸之犯行，辯稱：伊當時並不知與人發
      生擦撞，才會離開現場，且該時係交通尖峰時間，現場道
      路狹窄，不可能加速逃逸，事後因有其他機車告知已經發
      生車禍，伊為避免影響交通，始將車輛先駛至興隆路上停
      放妥當後，再返回萬盛街察看，但卻未發現告訴人及機車
      ，後因家中有急事，才又急忙開車離去云云。惟查：
    (一)前開被告肇事後逃逸之事實，除肇事之部分，業據被告坦
      承不諱外，餘更經告訴人甲○○、林雨萱於警詢及偵查中
      指訴歷歷；並經證人楊振和、黃豪澐於警詢中證述：目睹
      自小客車跨越雙黃線後左前車頭撞到機車，人車倒地，但
      自小客車並未停車下來處理，且緩慢移動後，逕行加速駛
      離現場等語明確；並有甲○○、林雨萱二人臺北市立萬芳
      醫院甲種診斷證明書、臺北市政府警察局文山第二分局所
      制作之道路交通事故現場圖（見偵查卷第34頁）、交通事
      故談話紀錄表（見偵查卷第35頁）及現場照片 6幀（見偵
      查卷第15頁）、臺北市○○○○○道路交通事故肇事人自
      首情形紀錄表（見偵查卷第37頁）等在卷可佐。而依卷附
      現場員警當場拍攝照片所示，肇事路段路中繪有雙黃實線
      之分向限制線，且事發之際道路無缺陷、無障礙物、視距
      良好，並無不可注意之情，被告貿然跨越分向限制線在對
      向車道逆向行駛，致擦撞在遵行車道內行駛之機車而肇事
      ，伊對本件事故之發生為有過失，至屬明確。而其過失行
      為與告訴人二人因本件事故所受所受傷害間有相當因果關
      係，故本件事實堪以認定。
    (二)被告雖辯稱：當時不知已經肇事，且再返回現場察看，並
      未看見告訴人或任何現場處理員警云云。然以本件事故發
      生情節觀察，被告係駕駛汽車在告訴人騎乘之機車遵行車
      道內逆向行駛，與該機車發生碰撞，二車既係正面碰撞，
      又告訴人二人因此事故人車倒地受傷，傷勢自外觀觀察明
      顯可見，業據告訴人二人證述明確，則被告對此發生在伊
      視線前方之事故，焉有不知之理？況被告自承：於事故後
      ，即有機車騎士尾隨告知肇事等語，是被告至遲於該時即
      應知悉發生車禍乙節，而自被告停車處至案發車禍現場，
      步行僅需不到5分鐘之路程，業經本院現場時地步行勘驗
      屬實，有本院94年1月10日勘驗筆錄在卷可查；而由卷附
      員警現場拍攝照片之時間可知：處理員警與告訴人等，自
      案發之5月2日下午5時30分至同日下午6時許，均留置於現
      場處理等情，而至員警、告訴人等離去時，均未見被告至
      現場，故被告見有肇事後，即行逃逸之意甚明。被告空言
      否認不知駕車肇事云云，委無足採。
  二、核被告駕駛動力交通工具汽車肇事，致告訴人受傷後逃逸
      之行為，係犯刑法第185 條之4 之駕駛動力交通工具肇事
      致人受傷逃逸罪。爰審酌被告駕車不依交通標誌、標線指
      示，在市區道路貿然逆向行駛，過失難謂輕微；且被告於
      本件發生前之91、93年間，均因酒醉駕車，已分別經臺灣
      桃園地方法院以91年度桃交簡字第1272號處罰金18,000元
      、及本院以93年度店交簡字第58號判決處拘役50日，雖不
      構成累犯，然仍顯見其駕車態度之輕忽，經此二次判決仍
      無改善；況被告於本院審理時仍卸詞矯飾，不知悔悟：惟
      並衡量告訴人之傷勢非屬嚴重，且被告已賠償告訴人之損
      害及被告犯罪時所受之刺激、犯罪之手段、犯人之生活狀
      況、品行、智識程度等一切情狀，判處如主文所示之刑，
      以示懲儆。
貳、不受理部分：
  一、公訴意旨略以：被告前開之過失行為，致告訴人甲○○因
      此受有左肩部擦傷、左側臀部挫傷等傷害；林雨萱受有左
      膝擦傷、左手肘擦傷、左踝關節扭傷等傷害，因認被告涉
      有刑法第284 條第1 項前斷之過失傷害罪嫌等語。
  二、按告訴乃論之罪，告訴人於第一審辯論終結前得撤回其告
      訴，又告訴經撤回者，應諭知不受理之判決，刑事訴訟法
      第238條第1 項、第303 條第3 款定有明文。
  三、查本件告訴人甲○○、林雨萱告訴被告傷害案件，起訴書
      認被告係犯刑法第284 條第1 項前段之過失傷害罪，依同
      法第287 條前段之規定，須告訴乃論。茲據告訴人甲○○
      、林雨萱於93年12月29日當庭提出撤回告訴狀，有其撤回
      告訴狀一紙附卷可稽，依照上開說明，爰不經言詞辯論，
      逕為諭知不受理之判決。
據上論斷，依刑事訴訟法第299 條第1 項前段、第303 條第3 款
、第307 條，刑法第185 條之4，判決如主文。
本案經檢察官林黛利到庭執行職務
中　　華　　民　　國　　94　　年　　2 　　月　　17　　日
                  刑事第六庭審判長法　官  曾正龍
                                  法　官  趙子榮
                                  法　官  郭惠玲
如不服本判決，應於判決送達後10日內，向本院提出上訴狀。
上正本證明與原本無異。
中　　華　　民　　國　　94　　年　　2 　　月　　22　　日
                                  書記官  鄭雅文
附錄本案論罪科刑法條全文：
刑法第185 條之4
駕駛動力交通工具肇事，致人死傷而逃逸者，處六月以上五年以
下有期徒刑。
